臺北高等行政法院判決
　　　　　　　　　　　　　　　　　　 93年度訴字第02436號
　　　　　　　　　　　　　　　.
原　　　告　甲○○
原　　　告　乙○○
共　　　同
訴訟代理人　林世超律師
複　代理人　張　瑄律師
被　　　告　宜蘭縣羅東地政事務所
代　表　人　丙○○
訴訟代理人　丁○○
　　　　　　戊○○
上列當事人間因建物登記事件，原告不服宜蘭縣政府中華民國93
年5月26日府訴字第0930007153號訴願決定，提起行政訴訟。本
院判決如下：
　　主  文
訴願決定及原處分均撤銷。
訴訟費用由被告負擔。
　　事  實
一、事實概要：
    羅東鎮○○段112地號土地共有人之一石慈民，於90年7月23
    日代位申請該地號上27建號建物滅失登記，被告受理核准後
    ，即以90年8月21日90羅地一（11）字第9192號函通知原告
    略以，原告原共有座落羅東鎮○○段112地號上建物1棟（同
    段27建號），因已滅失，經土地所有權人石慈民依土地登記
    規則第33條規定，代位申請建物滅失登記，經核符合規定，
    被告業已辦竣登記，原發建物所有權狀隨同公告作廢。原告
    不服，提起訴願，亦遭駁回，遂向本院提起本件行政訴訟。
二、兩造聲明：
　　(一)原告聲明：
      1.訴願決定及原處分均撤銷。
      2.訴訟費用由被告負擔。
　　(二)被告聲明：
      1.駁回原告之訴。
      2.訴訟費用由原告負擔。
三、兩造爭點：
    被告將羅東鎮○○段112地號上建物1棟（同段27建號）為建
    物滅失登記，是否有據？
四、兩造陳述：
　　(一)原告主張：
      1.程序部分：
        (1)依90修正前之土地登記規則第33條之規定，申請代位
          滅失登記者，限於建物所有人或土地所有權人或其他
          權利人，被告並無依職權逕為辦理滅失登記之權限，
          否則即屬「逾越權限」或「濫用權力」之行政處分，
          應有違法之處。
        (2)90年4月30日由地主之一石世民向被告申請代位滅失
          ，並經被告於90年7月11日駁回該申請，其理由略以
          ，查本案建物係於38年間政府受理總填報，他項權利
          申請時辦理申報登記，未經建物測量係由建物所有權
          人自行申報所有權第一次登記，因年代久遠，是否申
          報有誤，或曾拆除改建或增建，或易地重建，尚無可
          考，是實地該建物究係基地號變更，或拆除滅失，認
          定上確有困難，…為免造成日後無從救濟之困擾，本
          件應俟判決確定或訴願決定後再行辦理，是依土地登
          記規則第51條第3款規定駁回。石世民雖於90年8月9
          日提起訴願，惟又於90年8月22日撤回訴願申請而告
          駁回確定。故石世民代位提起本件滅失登記，已遭被
          告駁回確定在案。石世民另於90年6月20日以陳情書
          方式向宜蘭縣長提出陳情，宜蘭縣政府於90年7月20
          日召集被告人員至縣府開會，會中並做出裁示略以，
          本件被告應依上開規定受理石世民代位申請羅東鎮○
          ○段112地號上27建號建物滅失，並將登記結果通知
          建物所有權人及他項權利人。嗣後被告並乃依宜蘭縣
          政府之指示，於90年8月15日稱其依函示業於90年8月
          15日業已辦理完竣。足見被告係主動依縣府指示而辦
          理滅失登記，而非依土地登記規則規定由地主代位滅
          失申請，應屬違法之行政處分；且與被告於上開駁回
          石世民申請之理由矛盾。
      2.實體部分：
        (1)被告認定已滅失之建物，其建號為羅東鎮○○段27建
          號，重測前為羅東鎮○○○段146建號，而該建號之建
          物於38年11月25日向被告辦理建物申報表，土地座落
          即在重測前之羅東鎮○○○段第172之5號，建號為159
          ，而38年建物登記簿謄本亦載明原告房屋建物建號為
          159，土地座落地號為羅東鎮○○○段第172之5號，其
          後建物建號更正為146，與目前建築改良物登記簿謄
          本建號146，土地座落在重測前羅東鎮○○○段第172之
          5地號相符，並經最高法院88年台上字第272號民事確
          定認定在案。而上開建物之門牌號碼經整編後，即目
          前羅東鎮○○里○○路40至46號，此有羅東戶政事務
          所所發證明書，亦與羅東稅捐稽徵處所核發系爭房屋
          稅籍證明書房屋座落為宜蘭縣羅東鎮○○里○○路40
          至46六號相符，且上開建物屋齡分別高達66年、51年
          12年或6年，雖然因曾加以加蓋或擴建而致屋齡各有
          不同，惟至今新舊建物均分別屹立存在，並無滅失之
          情。
        (2)石正雄等人於最高法院88年台上字第272號塗銷地
            上權事件，不爭執系爭建物自22年即興建至今，且
            至判決確定為止均不否認系爭建物仍存在於114地
            號土地上，只是辯稱系爭建物於56年給付租金前係
            無權占用而已，且至判決確定，均定期向原告收租
            租地建屋之地租，則系爭建物怎可能於52年突然滅
            失？另石正雄於台灣高等法院民事庭88年重再字第
            15號塗銷地上權再審事件，89年10月13日所提出辯
            論意旨狀即稱略以，石世雄於62年間在羅東鎮○○○
            段172之5地號（重測後為改編為信義段112地號，
            其實原告均是同一筆土地）等4筆土地上興蓋建物
            ，並註明「箭頭所指為座落羅東鎮○○段114地號
            土地上之門牌號碼羅東鎮○○路40號加強磚造二層
            樓房」，且原告建物依石正雄所提出另紙照片，對
            照原告所提58年所照或62年所照之照片，原告建物
            始終就在114地號上。
          石正雄等人於高院85年6月14日答辯狀亦不爭執114
            地號土地於33年為原告祖父陳新田無權占有，興建
            二樓木磚造房屋4棟，門牌號碼各為羅東鎮○○路
            40、42、44及46號，此有實地現況照片為證。嗣因
            陳新田逝世，租屋於71年起改由原告繳付，原告因
            此承受陳新田與石正雄間系爭土地之租賃關係，石
            正雄等人亦多次向原告催繳租地建屋之地租，並向
            宜蘭地院聲請給付訴訟，如果系爭建物已滅失，原
            告怎可能支付上開鉅額地租。
          依上開最高法院民事確定判決理由亦認定略以，系
            爭建物從23年即座落於羅東鎮○○段114四地號存
            在，並於38年11月25日以上開建物申請地上權設定
            登記，並經被告於40年1月23日核發地上權權利證
            明書，又於85年1月9日以羅地一（3）字第12641號
            函依原始設定資料其地上權為102坪，准予更正權
            利範圍為一部102坪。本件因先有系爭建物存在，
            而後才申請地上權登記，而地上權於56年11月17日
            分割成二筆時，已正確轉載至正確之地號，即羅東
            鎮○○段114地號，惟地上權之建物卻仍留在172之
            5地號（重測後即羅東鎮○○段112地號），而上開
            建物至今仍存在於羅東鎮○○段114地號。故被告
            應依土地登記規則第29條第1項第2款規定辦理。
        (3)羅東鎮○○里○○路40至46號曾於45年10月3日向宜
          蘭縣政府申請設立大新旅社，負責人陳鄭阿寶即為原
          告之母，此有宜蘭縣政府營利事業登記抄本，及陳鄭
          阿寶與原告之戶籍謄本可查，而大新旅社經營時間為
          45 年至65年，惟至今未辦理歇業登記，59年時宜蘭
          縣政府還通知陳鄭阿寶繳納系爭建物房屋稅，故並無
          建於52年間滅失之事實；且至目前為止，系爭建物仍
          屹立存在，仍在繳納房屋稅，並有宜蘭縣稅捐稽徵處
          所核發房屋稅籍證明書為憑，至94年亦仍在課房屋稅
          。鈞院亦可傳訊證人楊景星及游安祥查證。
        (4)東群企業有限公司所開設之假日大飯店六層樓建物
            ，分別座落於信義段112及118地號，而112地號土
            地面積僅211平方公尺，而原告一層建物面積經被
            告測量，即高達382.33平方公尺，早已超過112地
            號基地面積之211平方公尺，如果再加上假日大飯
            店一樓面積362.58平方公尺，分別在112及118地號
            ，112地號基地根本不可能容納原告建物面積及假
            日大飯店面積，可見確實是被告未正確轉載所致，
            造成112地號基地面積竟有兩棟建物面積超過基地
            面積之荒謬狀況出現，被告又以原告建物既未座落
            在112地號土地上，因而認定已滅失不存在而加以
            辦理滅失登記，讓實際存在仍座落在114地號之建
            物，竟可以依被告滅失登記而憑空消失。
          依舊土地登記規則第29條第1項第2款或修正之土地
            登記規則第28條第1款規定，建物座落之基地依法
            逕為分割時，地政機關應逕為辦理基地號勘查及標
            示變更登記，其目的在使建物登記簿所載登記與建
            物實際座落基地相符，因之縱使基地上建物事後有
            加蓋面積或補強建物結構，而使建物實際面積或結
            構，與原登記簿記載之面積與結構有所不符，惟逕
            為變更登記目的在於建物之實際座落基地地號，而
            非探究該建物是否有加蓋而致面積不符，或建物有
            補強而結構不符，即地政機關逕為登記，而無涉登
            記同一性之適用，此觀被告亦已將因系爭建物而成
            立之地上權轉載至正確地號，並於73年逕依當時土
            地登記規則第121條規定逕行辦理地上權面積更正
            登記為102坪，足見被告轉載至信義段114地號，其
            地上權面積亦僅登記102坪，而非目前建物實際面
            積（目前一樓建物實際面積約382.33平方公尺）。
            則被告既已查證系爭建物既實際未座落在信義段
            112地號，且其原因乃因土地逕為分割，建物基地
            地號未隨地上權同時轉載至正確地號，卻不適用土
            地登記規則之規定，反而引用更正登記法令補充規
            定及地籍測量實施規則，要求原告需符合登記同一
            性，應有違法之處。
          被告於88年7月14日函覆原告亦稱略以，查上揭27
            號建物，係38年11月間中辦總登記時，由所有權人
            申報辦理建物所有權第一次登記，嗣原告於85年9
            月25日申請建物基地號勘查測量，經被告派員實地
            勘查結果，信義段114地號上，建物門牌號碼為公
            正路40、42、44及46號，為同一形式建物，其建物
            面積一層及二層分別為338平方公尺，合計676平方
            公尺，主體構造為加強磚造、磚木造，與總登記時
            ，原告原申報門牌號碼和平路118之4號及建物面積
            不符，經通知補正，應檢險房屋稅籍證明（含建物
            門牌整編證件）、建管單位核准增建證明及土地所
            有權人同意書證明文件，足見被告88年至114地號
            實地勘查測量，並未認定建號27建物已滅失，只是
            認定與38年申報時之面積及門牌號碼不符而已，而
            門牌號碼原告業已獲得補正，包括提出房屋稅籍證
            明，已載明系爭建物座落之門牌號碼及一、二層原
            建物與增建物之面積與折舊年數，及提出戶政事務
            所建物門牌整編文件，惟因原告與石正雄、石世雄
            等因塗銷地上權登記事件交惡，根本無法取得地主
            同意書，但此部分補件亦只是針對增建違章部分，
            不能因而否定全部建物均不存在。
          系爭建物縱因年代久遠，而曾加以擴建、增建、補
            強結構，惟原建物牆壁、主體結構均仍存在，此觀
            宜蘭縣稅捐稽徵處羅東分處每年均派員調查建物實
            況，其所核發房屋稅籍證明書即載明略以，按建物
            321.7平方公尺部分是38年課稅至今，另44.2平方
            公尺部分是78年增建開始課稅，二樓382.1平方公
            尺部分是38年課稅至今，三樓27平方公尺係84年增
            建課稅至今，且分別載明不同構造別。被告未向稅
            捐單位調歷年房屋普查資料，即逕以系爭建物面積
            、材質、結構與原先登記不符，而認定系爭建物非
            原先登記建物，認事用法應有違誤云云。
      3.提出原處分書、訴願決定書、再審起訴書、建物申報表
        、稅籍證明書、營利事業登記證抄本、石世雄答辯狀、
        宜蘭縣政府函及會議記錄、戶籍謄本、房屋稅籍證明書
        、房屋稅繳納通知書、房屋稅單、戶口名簿、羅東鎮公
        所聘書、身分證、所有權狀、他項權利證明書、簽辦單
        、存證信函、匯票、回執條、系爭建物照片、認證書、
        起訴狀及傳票、高等法院88年重再字第15號判決書、最
        高法院88年台上字第272號判決書及91年台上字第2538
        號判決書、地政機關建物複丈成果圖、內政部69年7月4
        日台內地字第25013號函、改制前行政法院83年判字第
        595 號判決要旨、門牌證明書、土地轉載流程表、台灣
        高等法院函、建物謄本、土地登記簿謄本、內政部地政
        司函、被告簽辦單及函所有權狀、陳情書、會議紀錄、
        建物測量申請書、宜蘭縣政府函、訴願書、撤回訴願書
        、本件時間表、宜蘭縣稅捐稽徵處羅東分處函等件影本
        為證。
　　(二)被告主張：
      1.羅東鎮○○段27建號滅失登記，係由宜蘭縣羅東鎮○○
        段112地號土地所有權人之一「石慈民」於90年7月23日
        依土地登記規則第31條（修正前第33條）規定，代位向
        被告申請前開信義段27建號建物滅失勘查，而非原告所
        言「石世民」，經被告派員實地勘查結果，信義段112
        地號土地上並無登記所載23年建造之27建號建物，僅有
        信義段246建號（目前為假日飯店），被告即依實地勘
        查結果核發建物測量成果圖，並依「石慈民」檢附之土
        地登記申請書辦理建物滅失登記，並隨同將原發建物所
        有權狀一併公告作廢，登記完畢後通知建物所有權人及
        他項權利人在案。
      2.被告於90年7月11日以90羅地二(9)字第7194號函駁回石
        世民90年4月30日代位申請信義段27建號建物滅失勘查
        ，理由為「本案應俟判決確定或訴願決定後再行辦理」
        。石世民因不服被告之處分，於接到上開處分書之次日
        即90年8月9日檢具訴願書向被告提起訴願，而非原告所
        言石世民未依法定程序提出訴願。石世民除提起訴願外
        ，另向宜蘭縣政府為民服務中心陳情，經受理後，由縣
        長及相關單位主持會議，聽取被告及石世民之代理人石
        正雄陳述後，縣長裁示交由縣府主秘室邀請相關單位研
        商處理情形，會後作成處理結論略以，本件被告應依上
        開規定受理石世民代位申請羅東鎮○○段112地號土地
        上27建號建物滅失，並將登記結果通知該建物所有權人
        及他項權利人，此有宜蘭縣政府函送之27建號建物滅失
        處理情形會議紀錄乙份可查。被告於90年8月16日核准
        信義段112地號土地所有權人之一石慈民代位申請系爭
        信義段27建號建物滅失登記，石世民得知此項滅失登記
        ，已達其提起訴願之目的，遂於90年8月22日向被告申
        請撤回訴願，經被告於90年8月24日以90羅地二（9）字
        第9250號函准予同意辦理。
      3.所謂建物滅失登記係指已登記之建物，如因天然或人為
        因素已不存在，如建物倒塌焚毀或拆除等，登記所有權
        人或其他權利人向該管地政事務所申請勘查，依據勘查
        屬實，得申請滅失所為之消滅登記。是以建物標的物之
        滅失為一法律事實，而非法律行為，依民法第758條規
        定本不待消滅登記之完成即發生效力。
      4.本件依原告指界之建物測量結果，信義段114地號上建
        物門牌分為羅東鎮○○路40、42、44及46號等4棟，一
        層均為鐵筋加強磚造，面積計約382033平方公尺，二層
        部份為磚木造、部份為鐵筋加強磚造，面積計約382033
        平方公尺，三層為鐵皮屋面積約79046平方公尺，與原
        登記建物信義段112地號上27建號建物（門牌原登記為
        羅東鎮○○路188之4號，於89年10月16日更正為公正路
        46號）、面積分為一層338平方公尺、二層93平方公尺
        之建積及構造資料不符。又由於年代久遠，該期間是否
        曾拆除、改建或增建，抑或易地重建等，實無可考。有
        被告於89年7月1日以89羅地二（3）字第6935號函復台
        灣高等法院囑託被告測量羅東鎮○○段114地號上建物
        現況，所檢附建物測量成果圖及說明第四點略以，羅東
        鎮○○段27建號建物於38年間辦理第一次登記時，係以
        申報方式辦理，無實地勘測，故被告並無該建物之測量
        成果圖，是否為信義段114地號上建物，並無可考等語
        可參。
      5.本件既經台灣高等法院函囑實地測量結果，原告請求更
        正27建號建物原載文件之建積及構造資料不符，是被告
        援引內政部訂頒更正登記法令補充規定第6點及第7點辦
        理，於法應無不妥，並與內政部69年、72年函釋、土地
        登記規則第89條（修正前為97條）及第92條（修正前為
        第101條）第2項不相扞格。是原告請求就共有羅東鎮○
        ○段27建號建物之基地號，由羅東鎮○○段112地號更
        正為羅東鎮○○段114地號，核與地籍測量實施規則第
        260條、第265條、第295條及土地登記規則第89條、第
        31條之規定不合，本所乃否准所請，應無不合。
      6.原告指稱羅東鎮○○○段172之5地號，因於56年11月17
        日因被告逕為分割而成二筆土地，應與事實不符；該土
        地於56年間應係由土地所有人申請分割；又本件既係由
        當時土地所有權人於56年間申辦一般分割複丈，是本件
        自不符合84年修正之土地登記規則第29條第1項第2款及
        90年9月14日修正之土地登記規則第28條第1款所明定逕
        為分割規定之適用，又與內政部訂頒更正登記法令補充
        規定第6點之規定相悖，自應依地籍測量實施規則第260
        條、第265條、第295條等規定檢附相關證明文件申請基
        地號勘查，方屬適法。
      7.原告就其原於羅東鎮○○○段172之5地號上之地上權，因
        分割後轉載於分割增編之172之54地號上，其後於73年
        間因地籍圖重測改編為羅東鎮○○段114地號，即認為
        同段27建號基地號亦需同時轉載於羅東鎮○○○段172之
        54地號上；惟地上權之設定不因建築改良物存在與否而
        消滅，故地上權轉載與本件之基地號變更勘查，並無直
        接關係。
      8.據上，原告前申請基地號勘查，經測量結果實地建物構
        造、面積、層次及門牌等均與原登記不符，又未能依前
        揭地籍測量實施規則及土地登記規則規定檢附有關權利
        證明文件，申請建物標示變更登記。另原告就宜蘭縣羅
        東鎮○○段27建號由112地號土地上變更為同段114地號
        上提出之行政訴訟，業經鈞院90年度訴字第6221號及最
        高行政法院92年度判字第1842號駁回原告之訴確定在案
        。而土地所有權人依土地登記規則第31條規定，代位申
        請不存在於渠等所有信義段112地號土地上之27建號建
        物滅失登記，於法應無不合等語。
      9.提出原告於38年間申報建物登記資料、宜蘭縣政府建設
        局64年4月19日核發之使用執照、石慈民代位申請信義
        段27建號滅失申請書、27建號建物滅失成果圖、訴願決
        定書、羅東鎮○○○段172之5及172之54地號謄本、羅東
        鎮○○段112地號謄本、內政部69年6月11日台內地字第
        28681號函及72年2月19日台（72）內地字第137411 號
        函、羅東鎮○○段114地號謄本、89年7月1日89羅地
        （3）字第6935號函復台灣高等法院囑測羅東鎮○○段
        114地號上現有建物成果圖、羅東鎮○○段27建號謄本
        及異動清冊、宜蘭縣政府90年9月4日90府訴字第046200
        號訴願決定、最高行政法院判決書、56年間土地所有權
        人申辦之土地複丈（分割）聲請書、90年8月21日90羅
        地一（11）字第9192號函、90年7月11日90羅地二（9）
        字第7194號函及石世民90年4月30日本所收件字第04100
        號建物滅失申請書、石世民90年8月9日向被告提起訴願
        書、石世民90年6月20日陳情書、宜蘭縣政府90年8月8
        日90府地一字第088485號函、石世民90年8月22日申請
        撤回訴願書、90年8月24日90羅地二（9）字第9250號函
        、27建號代位滅失報告表等件影本為證。
　　理  由
一、原告起訴時，被告之代表人為林享源，嗣被告代表人已變更
    為丙○○，並由丙○○聲明承受訴訟，有其提出之聲明承受
    訴訟狀附卷可稽，核無不合，應予准許，合先敘明。
二、按建物滅失時，該建物所有權人未於規定期限內申請消滅登
    記者，土地所有權人或其他權利人得代位申請。登記機關於
    登記完畢後，應將登記結果通知該建物所有權人及他項權利
    人，84年7月12日修正發布之土地登記規則第33條定有明文
    。
三、本件原告主張被告係主動依縣府指示而辦理滅失登記，而非
    依上開土地登記規則第33條之規定，由地主代位滅失申請云
    云；惟其主張為被告所否認。被告則稱，羅東鎮○○段27建
    號滅失登記，係由宜蘭縣羅東鎮○○段112地號土地所有權
    人之一石慈民於90年7月23日代位向被告申請等語。經查，
    石世民、石正雄、石世雄、石惠民、石澤民、石慈民、石維
    雄等7人共有羅東鎮○○段112地號土地，是以共有人之一石
    慈民於90年7月23日，代位向被告申請該地號上之建物滅失
    登記，有該號土地之登記謄本及由石慈民申請之建物測量申
    請書影本附原處分卷可稽，核與上開土地登記規則第33條之
    規定，並無不合。是以原告主張被告係主動依縣府指示而辦
    理滅失登記云云，尚不足採。
四、又原告主張被告所有之登記資料記載系爭建物原為座落於羅
    東鎮○○○段172之5地號，建物號數為159，本國式，木磚造
    店舖自用，建坪102坪，停仔腳28坪，合計130坪，嗣因更換
    登記簿，重新整編建號為146號，74年重測公告確定，重測
    後為信義段27建號，原告所有座落於信義段114地號土地上
    之建物（建物門牌為宜蘭縣羅東鎮○○路46號）依宜蘭縣稅
    捐稽徵處羅東分處房屋稅及證明書中「折舊年數」欄記載，
    系爭建物折舊年數為67年，該建物之建築樣式、材質、建築
    地坪面積、建築物之屋齡與原登記資料均相符，足證其為信
    義段27建號之建物無誤，系爭建物並未滅失，實因前述土地
    重測辦理分割時，未同時辦理轉載，致建物實際座落之土地
    地號與登記地號不符；又該建物座落於信義段114地號上並
    未滅失，被告予以辦理建物滅失登記，並將原發建物所有權
    狀隨同公告作廢，嚴重影響原告權益等語，惟其主張為被告
    所否認。被告則稱，依原告指界之建物測量結果，信義段
    114 地號上建物門牌分為羅東鎮○○路40、42、44及46號等
    4棟，一層均為鐵筋加強磚造，面積計約382033平方公尺，
    二層部份為磚木造、部分為鐵筋加強磚造，面積計約382033
    平方公尺，三層為鐵皮屋面積約79046平方公尺，與原登記
    建物信義段112地號上27建號建物（門牌原登記為羅東鎮○
    ○路188之4號，於89年10月16日更正為公正路46號）、面積
    分為一層338平方公尺、二層93平方公尺之建積及構造資料
    不符，又由於年代久遠，該期間是否曾拆除、改建或增建，
    抑或易地重建等，實無可考，故土地所有權人依上開土地登
    記規則第33條之規定，代位申請不存在於信義段112地號土
    地上建物之滅失登記，被告自無否准之理云云，資為爭議。
五、按所謂建物滅失，係指已登記之建物，因天然或人為因素已
    不存在之法律事實；故須原屬建物確有不存在之事實，其建
    物之滅失登記，始為適法。經查，本件羅東鎮○○段27建號
    建物雖登記在信義段112地號，惟該建物事實上尚存在於同
    段114地號上，嗣後因門牌整編，更正為公正路40、42、44
    及46號等情，業據原告陳述甚明，且提出房屋稅籍證明書、
    房屋稅繳納通知書、房屋稅單、門牌證明書、土地轉載流程
    表、建物謄本、土地登記簿謄本、建物測量申請書、系爭建
    物照片等件影本為證，其情形為被告所不否認（見本件94
    年7月7日言詞辯論筆錄第2頁、第3頁），足見該建物並無被
    告所稱已滅失之法律事實，故被告原處分書即90年8月21日
    90羅地一（11）字第9192號函所載，（同段27建號），因已
    滅失，…代位申請建物滅失登記，經核符合規定云云，與系
    爭建物存在之事實，尚有出入；又被告依該函，將系爭建物
    原發建物所有權狀隨同公告作廢之處分，亦損及原告之權利
    ，於法尚有未合。就此違法之處分，應由被告確實調查，另
    為適法之處理。
六、從而，被告以石慈民代位申請羅東鎮○○段112地號上27建
    號建物滅失登記，經實地派員勘查，並無不合為由，而受理
    核准並發函通知原告略以，原發建物（同段27建號）所有權
    狀隨同公告作廢之處分，難謂適法。訴願決定未予糾正，亦
    有未合。原告聲明請求撤銷，核無不合，為有理由，應予准
    許。
據上論結，本件原告之訴為有理由，依行政訴訟法第98條第3項
前段，判決如主文。
中　　華　　民　　國　　94　　年　 　7　　月　 14  　 日
                       第二庭審判長法  官　鄭忠仁
                                   法  官  楊莉莉
                                   法  官  蕭忠仁
上為正本係照原本作成。
如不服本判決，應於送達後20日內，向本院提出上訴狀並表明上
訴理由，如於本判決宣示後送達前提起上訴者，應於判決送達後
20日內補提上訴理由書（須按他造人數附繕本）。
中　　華　　民　　國　　94　　年　 　7　　月　 14  　 日
    　　  　　　　　　　    　     書記官  蕭純純
